臺灣高等法院刑事裁定
108年度上訴字第4081號
上  訴  人  
即  被  告  洪志偉



上列上訴人因違反毒品危害防制條例案件，不服本院108年度上
訴字第4081號，中華民國109年3月17日所為之判決，提起上訴，
本院裁定如下：
    主  文
上訴駁回。
    理  由
一、刑事訴訟法第483條固規定：「當事人對於有罪裁判之文義
    有疑義者，得向諭知該裁判之法院聲明疑義。」但該條所稱
    「諭知該裁判之法院」，是指對被告之有罪裁判，於主文內
    實際宣示其主刑、從刑或沒收之裁判而言。若裁判主文並未
    諭知主刑、從刑、沒收，係因被告不服下級審法院裁判，向
    上級審法院提起上訴或抗告，經上級審法院維持原裁判，而
    諭知上訴或抗告駁回者，因上級審法院裁判對原裁判之主刑
    、從刑、沒收皆未予更易，本身復未宣示如何之主刑、從刑
    或沒收，自非該條所指「諭知該裁判之法院」。查上訴人即
    被告洪志偉先前對臺灣新北地方法院108车10月7日108年度
    審訴字第1386號論處其施用第一級毒品罪刑並諭知沒收之判
    決提起上訴，經本院於109年3月17日以108年度上訴字第408
    1號判決駁回其上訴等情，業經本院調卷核閱無誤。本院判
    決主文既僅係「上訴駁回」，對第一審判決主文之罪刑、沒
    收均未予更易，自非上開法條所指之「諭知該裁判之法院」
    ，合先敘明。
二、司法實務運作上，就所受理當事人或其相關人員的請求、聲
    明、聲請、上訴或抗告案，概不受其所用詞文拘束，亦即應
    尋繹其意涵，探求真意，而後依法律規定適切處理。本件上
    訴人於110年7月16日提出於法務部○○○○○○○○，並於同年月19
    日由上訴人郵寄至本院之對本院108年度上訴字第4081號裁
    判「聲明異議」狀，其內容係主張：因新修正之毒品危害防
    制條例第20條、第23條等規定於109年7月15日生效施行，請
    本院依職權撤銷原判決裁定上訴人送觀察、勒戒云云，依上
    訴人此一主張，其真意顯係對本院上開上訴駁回之判決聲明
    不服請求改判，自應認其係對本院該上訴駁回之判決提起第
    三審上訴。亦於此敘明。
三、上訴期間為二十日，自送達判決後起算。又第二審法院認為
    第三審上訴不合法律上之程式或法律上不應准許或其上訴權
    已經喪失者，應以裁定駁回之。刑事訴訟法第349條、第384
    條前段分別定有明文。本件上訴人先前不服上揭第一審判決
    之上訴，業經本院以上開108年度上訴字第4081號判決駁回
    其上訴，本院該判決正本業於109年3月25日送達至被告當時
    之住所地—新北市○○區○○街00號5樓，由其本人親自收受，有
    本院送達證書附卷可稽（見本院上開上訴字卷第141頁）。
    上訴人對該判決提出第三審上訴之合法期間，依前開規定為
    二十日，自送達判決之翌日即109年3月26日起算，加計二日
    之在途期間，計至109年4月16日（該末日非休息日），其上
    訴期間即已屆滿。上訴人遲於110年7月16日或19日始向本院
    提起第三審上訴，其上訴顯已逾期甚明。揆諸前揭規定，其
    上訴權顯已喪失，爰由本院依法裁定駁回其上訴。
據上論斷，應依刑事訴訟法第384條前段，裁定如主文。
中　　華　　民　　國　　110 　年　　8 　　月　　16　　日
                  刑事第二十庭  審判長法  官  王復生
                                      法  官  遲中慧
                                      法  官　張紹省
以上正本證明與原本無異。
如不服本裁定，應於收受送達後5 日內向本院提出抗告狀。
                                      書記官　張玉如
中　　華　　民　　國　　110 　年　　8 　　月　　17　　日